臺灣臺中地方法院刑事裁定
111年度聲字第3662號
聲  請  人  
即  受刑人  邱義烜




上列聲請人即受刑人因竊盜案件(110年度易字第2510號)，聲請
發還扣押物，本院裁定如下：
    主    文
聲請駁回。
    理    由
一、聲請意旨略以：聲請人即受刑人邱義烜(下稱受刑人)前因竊
    盜案件，經本院以110年度易字第2510號判決判處罪刑確定
    ，又上開判決附表：扣案物不予宣告沒收一覽表編號㈧至
    所示之物，係受刑人所有等情，業經受刑人於上開案件中供
    述明確，該案被害人亦同陳明上開扣押物品不知為何人所有
    ，復經上開判決認與犯罪無關而未宣告沒收，故認上開扣押
    物品無扣押必要，前已聲請發還予受刑人，然經受理機關以
    上開扣押物品為受刑人自陳以不法所得購買，復與受刑人另
    犯多起竊盜案件相關，而駁回聲請，惟受刑人上開陳述，係
    因吸食毒品意識模糊，且係迫於詢問員警壓力下所為，受刑
    人業已於受詢問隔日另行向詢問員警陳明上開扣押物品均為
    受刑人所有之個人物品，並經該員警允諾將陳報承辦檢察官
    ，並於案件終結後發還受刑人，惟案件終結後受刑人仍遲未
    受發還通知，且上開扣押物品亦與受刑人另涉犯之竊盜案件
    無關，爰依刑事訴訟法第142條規定，向本院聲請發還上開
    扣押物等語。
二、按扣押物若無留存之必要者，不待案件終結，應以法院之裁
    定或檢察官命令發還之；其係贓物而無第三人主張權利者，
    應發還被害人。扣押物因所有人、持有人或保管人之請求，
    得命其負保管之責，暫行發還。對於檢察官所為關於扣押物
    發還處分有不服者，受處分人得聲請所屬法院撤銷之。刑事
    訴訟法第142條、刑事訴訟法第416條第1項第1款，分別定有
    明文。準此，法院審理案件時，扣押物有無繼續扣押必要，
    固應由審理法院依案件發展、事實調查，予以審酌，惟案件
    如未繫屬法院，或已脫離法院繫屬，則扣押物有無留存之必
    要，是否發還，則應由檢察官以命令(處分)為之，待檢察官
    為處分後，如受處分人對檢察官關於扣押物發還之處分不服
    ，始得聲請所屬法院撤銷之。
三、經查，受刑人前於110年間，因竊盜案件，經本院以110年度
    易字第2510號判決判處有期徒刑10月確定，業已移送臺灣臺
    中地方檢察署(下稱臺中地檢署)檢察官依法執行，現由該署
    以111年度執字第6743號執行在案，此有臺灣高等法院被告
    前案紀錄表1份在卷可稽(見本院卷第11-36頁)。是以，依前
    開說明，本案刑事案件既經判處罪刑確定，並移由臺中地檢
    署檢察官依法執行在案，即無由法院或審判長、受命法官、
    受託法官執行可言，且依刑事訴訟法第142條規定意旨，該
    案既經判決確定，全案卷證已移由檢察官依法執行，則其扣
    押物是否有留存必要，自應由執行檢察官依個案具體情形，
    予以審酌(最高法院97年度台抗字第12號刑事裁定意旨參照)
    。從而，本件自應由受刑人逕向臺中地檢署檢察官聲請發還
    上開款項，其誤向本院聲請發還扣押物，為無理由，應予駁
    回。
據上論斷，應依刑事訴訟法第220條，裁定如主文。
中　　華　　民　　國　　111 　年　　12　　月　16 　　日
                  刑事第四庭    法  官  湯有朋
以上正本證明與原本無異。
如不服本裁定，應於收受送達後5日內向本院提出抗告狀。（應
附繕本）
　　　　　　　　　　　　　　　　書記官  黃美雲
中　　華　　民　　國　　111 　年　　12　　月　　16　　日